【裁判字號】    95,上訴,111
【裁判日期】    950323
【裁判案由】    偽造文書等
【裁判全文】
臺灣高等法院臺中分院刑事判決         95年度上訴字第111號
上  訴  人
即  被  告  甲○○
                    現另案於臺灣臺中女子監獄執行
上列上訴人因偽造文書等案件，關於施用第二級毒品部分，不服
臺灣臺中地方法院94年度易字第2157號中華民國94年11月29日第
一審判決（起訴案號：臺灣臺中地方法院檢察署94年度毒偵字第
4658號、95年度偵字第35號），提起上訴，本院判決如下：
    主  文
上訴駁回。
    事  實
一、甲○○前於民國（下同）八十六年間因違反麻醉藥品管理條
    例等案件，經臺灣臺中地方法院依修正後之毒品危害防制條
    例規定，裁定送觀察、勒戒後，認無繼續施用毒品之傾向，
    由臺灣臺中地方法院以八十七年度易字第一四八０號判決免
    刑確定。其仍不知悔改，於八十八年間復因違反毒品危害防
    制條例案件，經臺灣臺中地方法院裁定送觀察、勒戒後，認
    有繼續施用之傾向，續由臺灣臺中地方法院裁定令入戒治處
    所施以強制戒治，嗣因戒治成效合格，經臺灣臺中地方法院
    裁定停止戒治，所餘戒治期間付保護管束，期間至八十九年
    二月二十二日。而所犯施用第二級毒品犯行，另由檢察官提
    起公訴，經臺灣臺中地方法院以八十八年度易字第二三０三
    號判處有期徒刑三月，如易科罰金，以銀元三百元折算一日
    ，並與另犯持有第一級毒品罪所處有期徒刑二月，如易科罰
    金，以銀元三百元折算一日部分，合併定其應執行刑為有期
    徒刑四月，如易科罰金，以銀元三百元折算一日確定（已執
    行完畢）。惟甲○○猶不知戒惕，於八十九年間又因違反毒
    品危害防制條例案件，經臺灣臺中地方法院裁定入戒治處所
    施以強制戒治，嗣因戒治成效合格，經臺灣臺中地方法院裁
    定停止戒治，所餘戒治期間付保護管束，期間至九十年十月
    十九日；而所犯施用第二級毒品罪，則另由檢察官提起公訴
    ，經臺灣臺中地方法院以八十九年度易字第二五二六號判處
    有期徒刑六月，如易科罰金，以銀元三百元折算一日確定；
    另因偽造文書等案件，經臺灣臺中地方法院分別就偽造私文
    書判處有期徒刑十月、就偽造署押部分判處有期徒刑四月，
    並應執行刑為有期徒刑一年一月，前開所宣告之有期徒刑六
    月、一年一月，並經合併定其應執行刑為有期徒刑一年六月
    。前開所處徒刑經接續執行後，於九十二年四月八日因縮短
    刑期假釋出監，縮刑期滿日期為九十二年十二月十七日，假
    釋期滿未經撤銷，以已執行論，之後，於九十三年間再因施
    用第二級毒品罪，經臺灣臺中地方法院於九十四年四月二十
    九日以九十四年度易緝字第八六號判處有期徒刑十月確定（
    現正執行中）。詎仍無法戒絕毒癮，於前開強制戒治執行完
    畢釋放後五年內，竟又基於施用第二級毒品安非他命之概括
    犯意，自九十四年五月初某日起至同年十月十三日二十時許
    止，每五日，即在臺中市不詳地址之朋友住處，以將第二級
    毒品安非他命放在玻璃吸食器內燒烤成煙霧狀後再吸入體內
    之方式，連續施用第二級毒品安非他命多次。期間，臺中市
    警察局第一分局員警於九十四年五月十九日凌晨五時三十分
    許，在臺中市○區○○路三二一號前，查獲甲○○持有第二
    級毒品安非他命一包（含袋重０．九二公克）及其所有供作
    施用第二級毒品安非他命使用之吸食器一組；經採集其尿液
    送驗後，係呈安非他命陽性反應。嗣於九十四年十月十六日
    ，彰化縣警察局二林分局員警在彰化縣內，緝獲甲○○，進
    而查悉上情。
二、案經臺中市警察局第一分局報告臺灣臺中地方法院檢察署檢
    察官偵查起訴暨移送臺灣臺中地方法院併案審理。
    理  由
一、上開事實，業據上訴人即被告（以下簡稱被告）甲○○於警
    詢時及偵訊中之自白，及於原審準備程序及審理、本院準備
    程序及審理時為認罪之陳述。復有臺中市警察局第一分局扣
    押筆錄暨扣押物品目錄表、現場圖、照片、中山醫學大學附
    設醫院藥物濫用檢測中心出具之確認檢驗結果報告、彰化縣
    衛生局煙毒品尿液檢驗成績書在卷可稽，且有扣案之第二級
    毒品安非他命一包（含袋重０．九二公克）及吸食器一組。
二、被告甲○○前於八十四年間因偽造文書案件，經法院判處有
    期徒刑八月確定。又於八十七年間因竊盜罪，經法院判處有
    期徒刑三月確定；另因違反毒品危害防制條例案件，經法院
    判處有期徒刑四月確定，前開所宣告之有期徒刑三月、四月
    部分，並經合併定其應執行刑為有期徒刑七月。之後，於八
    十九年間因違反毒品危害防制條例案件，經法院判處有期徒
    刑六月確定；另因偽造文書等案件，經法院判處應執行刑為
    有期徒刑一年一月，前開所宣告之有期徒刑六月、一年一月
    ，並經合併定其應執行刑為有期徒刑一年六月。前開所處徒
    刑經接續執行後，於九十二年四月八日因縮短刑期假釋出監
    ，縮刑期滿日期為九十二年十二月十七日，假釋期滿未經撤
    銷，以已執行論，有臺灣臺中地方法院檢察署刑案資料查註
    紀錄表、臺灣高等法院被告全國前案紀錄表、臺灣高等法院
    被告前案紀錄表可按，其受有期徒刑之執行完畢，五年以內
    再犯本件有期徒刑以上之施用第二級毒品罪，為累犯，依法
    加重其刑，並遞加之。併案之臺灣臺中地方法院檢察署95年
    度偵字第35號所示之施用第二級毒品犯行，雖未經起訴，惟
    與被告業經起訴之施用第二級毒品犯行時間緊接，所犯罪名
    相同，顯係出於概括之犯意為之，為連續犯，為起訴效力所
    及，本院自得併予審判決。原審判決就被告施用第二級毒品
    部分，依上開理由，適用毒品品危害防制條例第十條第二項
    、第十八條第一項前段，刑法第十一條、第五十六條、第四
    十七條、第三十八條第一項第二款，罰金罰鍰提高標準條例
    第一條前段之規定，而依簡式判決量處被告有期徒刑一年二
    月，且將查扣第二級毒品安非他命一包（含袋重０．九二公
    克），宣告沒收銷燬，另認吸食器一組係被告所有供作施用
    第二級毒品安非他命使用，而予以宣告沒收，核其認事用法
    均無違誤，量刑亦稱妥適，被告上訴主張原審判決關於其施
    用第二級毒品部分量刑過重，指摘原審判決不當，惟查被告
    業已有如事實欄所示之多次施用毒品犯行，經觀察觀察、勒
    戒強制戒治及判處有期徒刑，均仍未思悛戒原審判決因而量
    處被告有期徒刑一年二月，顯無何不當之處，被告上開上訴
    顯無理由，應予駁回。
三、另被告被訴偽造文書部分，另行審結，附此敘明。
四、依刑事訴訟法第三百六十八條
    ，判決如主文。
本案經檢察官謝岳錦到庭執行職務。
中    華    民    國    95    年    3    月    23     日
            刑事第三庭  審判長法  官  王  增  瑜
                              法  官  陳  欣  安
                              法  官  胡  忠  文
上列正本證明與原本無異。
不得上訴。
                              書記官  陳  麗  玉
中    華    民    國    95    年    3    月    24     日
附錄論罪法條
毒品危害防制條例第十條第二項
施用第二級毒品者，處三年以下有期徒刑。
                                                      Ａ


司法院資訊處製作；財團法人民間司法改革基金會備份。
